最高法院刑事裁定　　　　　　　　　 110年度台抗字第1653號
抗　告　人　蘇至行





上列抗告人因違反毒品危害防制條例案件，不服臺灣高等法院中
華民國110年8月24日駁回其聲請再審之裁定（110年度聲再字第
368號），提起抗告，本院裁定如下：
    主  文
抗告駁回。
    理  由
一、按刑事訴訟法第420條第1項第6款規定：有罪判決確定後，
    因發現新事實或新證據，單獨或與先前之證據綜合判斷，足
    認受有罪判決之人應受無罪、免訴、免刑或輕於原判決所認
    罪名之判決者，為受判決人之利益，得聲請再審。同條第 3
    項規定：「第1項第6款之新事實或新證據，指判決確定前已
    存在或成立而未及調查斟酌，及判決確定後始存在或成立之
    事實、證據」。準此，依此原因聲請再審者，應提出具體之
    新事實或新證據，由法院單獨或綜合案內其他有利與不利之
    全部卷證，予以判斷，而非徒就卷內業已存在之資料，對於
    法院取捨證據之職權行使加以指摘；如提出或主張之新事實
    、新證據，單獨或與先前之證據綜合判斷，倘無法產生合理
    懷疑，不足以動搖原確定判決所認定之事實者，即無准予再
    審之餘地。
二、本件原裁定略以：抗告人蘇至行因違反毒品危害防制條例（
    持有逾量第二級毒品）案件，對於原審法院108年度上訴字
    第3097號確定判決（下稱原判決，經本院109年度台上字第
    2005號判決，以抗告人之上訴不合法律上程式，予以駁回）
    ，依刑事訴訟法第420條第1項第6款規定聲請再審。其聲請
    意旨如原裁定理由㈠㈡所載，主張員警僅依證人廖承洋指
    證，即將他人居所搜扣之毒品認係抗告人持有，且為遮掩違
    法搜索行為，未依法告知律師能陪同訊問，所為之自白係出
    於員警疲勞訊問所得，上揭各情有員警之搜索錄影光碟可證
    ，欲證明凡此單獨評價或與卷存先前之證據綜合判斷，足以
    動搖原判決論罪之結果，據為新證據等語。經查：原判決認
    定抗告人確有本案持有逾量第二級毒品甲基安非他命犯行明
    確，論以所載罪刑及沒收（銷燬），已綜合抗告人偵審之自
    白、證人黃建豪之證詞、卷附交通部民用航空局航空醫務中
    心毒品鑑定書及其他相關證據資料，詳敘其調查取捨證據之
    結果及憑以認定犯罪事實之心證理由，就抗告人所執員警搜
    索程序違法，否認扣案毒品甲基安非他命之證據能力等辯詞
    ，認非可採，亦依調查所得證據詳予指駁。並對再審意旨逐
    一載明：㈠、所舉員警搜索現場錄影光碟，原判決確定前已
    存在於卷內，且經第一審勘驗調查，製有勘驗筆錄附卷，復
    經原審法院於審理時踐行證據調查之程序，該項證據既經調
    查斟酌，不符合新證據要件，並依調查所得，說明員警隨同
    廖承洋進入抗告人居所，所為搜索程序固屬違法，惟如何依
    刑事訴訟法第158條之4權衡理論規定，綜合審酌所列各情判
    斷結果，仍認本件經搜索扣押所得之物品有證據能力，已詳
    敘採憑審酌之理由，此等事證即非前揭再審之「新證據」；
    ㈡、抗告人主張其警詢供述係遭警非法取供部分，以抗告人
    於歷次偵審程序從未爭執及主張，並依卷證說明，抗告人於
    警詢時同意夜間訊問，表明不用選任辯護人及家屬到場，自
    陳於住處查獲毒品而製作警詢筆錄、精神狀況可以接受詢問
    、在自由意識下而為陳述，抗告人於偵審時就其持有逾量毒
    品甲基安非他命之自白如何具有任意性且與事實相符，堪以
    採信，抗告人確有本案犯行無疑，所指上開事證不足以推翻
    原判決所認定之事實。是以抗告人所提上揭事證，無非係就
    原判決前已存在且經調查說明之證據，任意指摘，或對法院
    依職權取捨證據持相異評價，不論單獨評價或與卷內其他證
    據綜合評價，均不足以動搖原判決認定有罪之事實，不具新
    證據要件等各情，業經調卷審認，記明其判斷理由，乃認本
    件聲請再審為無理由，因而駁回抗告人再審之聲請，揆之首
    揭說明，經核並無違誤。
三、抗告意旨所指各節，無非係以其主觀上自認符合再審要件之
    新證據，就原裁定已詳為論駁之事項，徒憑己意，再事爭辯
    ，及對於原判決採證認事之職權行使，任意指摘原裁定違法
    ，揆諸首揭說明，應認其抗告為無理由，予以駁回。
據上論結，應依刑事訴訟法第412條，裁定如主文。
中    華    民    國   110    年    10    月    20    日
                  刑事第九庭審判長法  官  鄧  振  球  
                                  法  官  楊  力  進  
                                  法  官  宋  松  璟  
                                  法  官  江  翠  萍  
                                  法  官  汪  梅  芬  
本件正本證明與原本無異
                                  書記官
中    華    民    國   110    年    10    月    21    日